臺灣臺中地方法院刑事判決　　　　　　　　　　　　九十一年度易字第一三八六號
　　公　訴　人　臺灣臺中地方法院檢察署檢察官
　　被　　　告　辛○○
右列被告因傷害案件，經檢察官提起公訴（九十一年度調偵字第八二號），本院判決
如左：
    主  文
辛○○傷害人之身體，處拘役貳拾日，如易科罰金，以參佰元折算壹日。
    事  實
一、辛○○係台中縣潭子鄉○○路○段「英郡社區公寓大廈管理委員會」之環保委員
    ，因住戶壬○○擅自在大樓牆壁懸掛帆布廣告，經制止不拆除，乃於民國（下同
    ）八十九年十月十八日凌晨一時許，與案外人即該委員會財務委員丁○○持竹竿
    欲拆除該帆布廣告，經壬○○發覺出言阻止，辛○○乃要求壬○○至管理室，辛○○與壬○○二人遂在管理室內起衝突，住戶子○○（另經不起訴處分）在旁勸
    阻請壬○○坐下來商談，壬○○不從，辛○○即徒手推打壬○○，致壬○○受有
    左側顳部挫傷之傷害。
二、案經壬○○訴由台中縣警察局豐原分局報請臺灣臺中地方法院檢察署檢察官偵查
    起訴。
    理  由
一、訊據被告辛○○矢口否認有何前揭傷害之犯行，辯稱：伊叫告訴人壬○○下來談
    ，告訴人壬○○下來態度惡劣，與伊起衝突，但伊未打他，告訴人壬○○有推伊
    ，伊也推告訴人壬○○坐下而已，且當時管理員乙○○出去巡邏，並未在現場目
    睹，有證人戊○○可以證明，且證人乙○○曾於九十年五月間主動打電話跟伊講
    說，其公司副總經理吳文博帶告訴人壬○○與其家屬強迫其做偽造，並要其簽一
    份擬好的證詞書面，因此證人乙○○之證詞顯不可採云云。惟查右揭犯罪事實業
    據告訴人壬○○及證人己○○、乙○○指訴暨證述綦詳在卷，互核所供情節相符
    ，而證人乙○○於本院九十一年六月十八日審理時，到庭具結證稱如下：
    問：案發時你在不在現場？
    證人乙○○：在。
    問：你不是去巡邏嗎？
    證人乙○○：我已經巡邏回來了。
    問：情形如何？
    證人乙○○：我巡邏回來沒有多久，看到他們五個委員進來管理室，他們有叫廖
                龍星下來，雙方有爭吵。
    法官請被告辛○○、告訴人壬○○暫退庭外候訊。
    問：接下來情形如何？
    證人乙○○：壬○○下來有生氣，雙方有爭執，證人子○○有說『我忍你很久了
                』，再來我有看到兩個人打壬○○，我看到被告辛○○、證人鄧朝
                鴻打壬○○，是空手打他，證人子○○打他的胸部，被告辛○○打
                頭部。證人丁○○拿椅子叫癸○○上去把監視鏡頭轉開。
    問：是先打人再把鏡頭轉開？
    證人乙○○：先打人才把鏡頭轉開。
    問：為何沒有錄到打人的鏡頭？
    證人乙○○：是警察先來，保全後來才來，警察有問我說有沒有錄影，我說有，
                正在錄影，警察說這塊帶子錄完要把帶子交給他們，所以我們就繼
                續錄，到了當天之後七點我交班並把錄影的帶子交給早班的寅○○
                （怡家管理公司人員）怡家設在台中市○區○○○路三段十五號，
                當時我有在錄影帶上面特別貼壹個問題單，有交代說警察要來拿。
    問：你有無檢查錄影帶是否有錄到他們吵架的情形？
    證人乙○○：沒有。
    問：有沒有因為該社區的委員向保全公司反應你服務態度不好，所以就攀誣他們
        ？
    證人乙○○：沒有。
    另證人即本件到場處理之台中縣警察局潭子分駐所警員甲○○亦於本院九十一年
    六月十八日審理時，到庭具結證稱如下：
    問：你有無到現場處理本案？
    證人甲○○：有，還有另一個同事丙○○一起去處理。
    問：現場情形？
    證人甲○○：到現場時並沒有看到打架情事，壬○○自稱被打，被證人子○○、
                被告辛○○打。
    問：你有無檢查壬○○受到什麼傷害？
    證人甲○○：我有看到壬○○左太陽穴有一點紅紅的，但不是很明顯。我沒有過
                去摸他的傷處，但是他自己說會痛。
    問：當時他說哪裡被打？
    證人甲○○：左邊太陽穴被打，沒有說其他的部位。
    而證人即本件到場處理之台中縣警察局潭子分駐所警員丙○○亦於本院九十一年
    八月二日審理時，到庭具結證稱如下：
    問：案發當時你有無到現場？
    證人丙○○：有的。兩點左右派出所通知我到場處理，說有打架事件，到場後，
                看到被害人壬○○在外面，說他被打，他的額頭明顯有傷痕，我有
                看到他的額頭有明顯紅紅的傷痕，我問他被誰打，他說被被告解震
                雷、證人子○○打，他說他在管理室內被打，我們有進去管理室看
                ，沒有很凌亂，當時管理員乙○○有在管理室內，我問他是否有打
                架的情事，他說他們是因拆廣告物的糾紛，沒有說得很詳細何人打
                何人，我有追問，乙○○不肯講。
    問：你有無檢查被害人壬○○的傷勢？
    證人丙○○：我只是目視近距離查看，明顯有傷，沒有觸摸他是否確實會痛。
    問：被告他們怎麼講？
    證人丙○○：當時被告說沒有打他。
    問：再來你們怎麼處理？
    證人丙○○：我們向管理員要錄影帶，乙○○說要經總幹事的同意才可以給，因
                無法聯絡到總幹事，他說要錄到八點多。
    問：當時你有無看錄影帶內容？
    證人丙○○：沒有檢查錄影帶內容，但是我有看錄影帶的監視角度應該無法錄到
                他們所稱的打架位置。
    問：是你們先到場，還是保全公司先到場？
    證人丙○○：我們到場時並沒有保全公司的人員在場。
    且證人戊○○、乙○○、丑○○、卯○○、廖秀珍於本院九十一年八月二日審理
    時，到庭具結對質證稱如下：
    問：你擔任何職？
    證人戊○○：我擔任怡家管理股份有限公司的區組長。
    問：本案案發時，你有無在場？
    證人戊○○：沒有。
    問：你能證明何事？
    證人戊○○：社區發生什麼事，管理員都要事後回報給我，我是本區的區組長，
                乙○○有跟我說，社區發生事情時他去巡邏。
    問：乙○○有無明確跟你說，雙方打架時，他去巡邏沒有在現場親眼目睹該案？
    證人戊○○：沒有。
    問：你有無跟戊○○回報過這件事情？
    證人乙○○：我只跟他提過，我們社區發生事情。
    問：你有無明確跟戊○○說過案發當時你去巡邏，沒有在現場親眼目睹本案？
    證人乙○○：沒有。
    問：你有無於九十年五月間主動打電話跟被告講說，你們公司副總經理吳文博帶
        告訴人與其家屬強迫你做偽造，並要你簽一份擬好的證詞書面？
    證人乙○○：沒有。只是吳文博與廖秀珍一起到我大里上班的地方告訴我說要我
                出來據實作證，但是沒有叫我簽什麼擬好證詞的書面。
    問：對證人乙○○、戊○○當庭所述有何意見？
    被告辛○○：證人卯○○可證明乙○○當時有這樣講。
    被害人壬○○：我姐姐廖秀珍有與吳文博去找乙○○的事情，可傳訊吳文博證明
                  。
    問：你有無跟吳文博於九十年五月間去找乙○○，並要他簽一份已經擬好的偽證
        書面證詞？
    證人廖秀珍：我與吳文博有去找他，請他實話實說，因為當時只有他一個局外人
在場，沒有叫他簽偽證書面證詞。
    問：對證人廖秀珍當庭所述有何意見？
    被告辛○○：乙○○當時有這樣跟我講。
    問：乙○○操守如何？
    證人丑○○：我是怡家公司的勤務主管，乙○○操守不佳，他在九十一年二月底
                被開除，他有金錢方面的問題，有同事請他代繳房貸，但他說他騎
                機車把錢包弄掉了，但是並沒有涉訟。
    問：那與本案有何關係？
    證人丑○○：我沒有辦法做判斷。
    問：傳證人卯○○何事？
    被告辛○○：可證明廖秀珍、吳文博有去找乙○○簽偽證的書面。
    問：情形如何？
    證人卯○○：乙○○有跟我講說，案發當時他不在現場，有提到廖秀珍、吳文博
                有去找他，但是找他做什麼我不知道。
    問：你有無跟證人卯○○講過，案發當時你不在管理室內？
    證人乙○○：被告辛○○跟證人癸○○、證人庚○○、證人丁○○等人找我去潭
                子喝酒，拿了擬好的證詞書面給我看，要我作證說案發當時我去巡
                邏，但是我從來沒有跟證人卯○○講說案發當時我去巡邏沒有在現
                場，而且案發當時我真的是在管理室內目睹本案的全程。
    問：你有無跟證人癸○○、證人庚○○、證人丁○○等人找乙○○去潭子喝酒？
    被告辛○○：有。但是，是乙○○找我的。
    問：當天何人付款？
    被告辛○○：是我付款的。而且我跟乙○○都是好朋友一起打麻將喝酒。
    另證人癸○○於八十九年十月十八日警訊時，到場供陳如下：辛○○就請壬○○
    坐下來好好談，壬○○並不領情且雙手撥開辛○○的手，壬○○就重心不穩跌靠
    在管理室木屋的牆上等語（見證人癸○○於八十九年十月十八日警訊筆錄）。而
    被告辛○○於八十九年十月十八日警訊時，則到場供述如下：雙方一言不合，便
    發生口角，子○○在一旁叫壬○○好好談，壬○○聽不下去就站起來，子○○就
    在一旁勸壬○○坐下談，壬○○不坐下，我就推他作下，他也用手把我的手撥開
    ，雙方只有短暫拉扯而已等情（見被告辛○○於八十九年十月十八日警訊筆錄）
    。是基上所述，雙方確有紛爭無疑。此外，並有行政院衛生署豐原醫院診斷證明
    書一份在卷可稽。另偵查中質之證人丁○○、庚○○亦供證兩造在拉扯，被告辛○○、告訴人壬○○二人有吵起來之事實，亦有於九十年一月三日訊問筆錄一份
    在卷可憑。而被告辛○○並稱，其跟證人乙○○係好朋友一起打麻將喝酒等情，
    衡情，證人乙○○並無攀誣被告辛○○之理，是證人乙○○之證詞顯有可採。是
    綜據上述，被告辛○○空言否認，所辯無非臨訟畏罪飾卸之詞，要無足採，事證
    已臻明確，被告辛○○犯行洵堪認定。
二、核被告辛○○所為，係犯刑法第二百七十七條第一項之傷害罪。爰審酌被告辛○○犯罪之動機、目的、手段、品行尚佳，並無不良前科，此有台灣台中地方法院
    檢察署刑案資料查註紀錄表一份在卷可按、告訴人壬○○前開所受傷害，並非鉅
    大，及被告辛○○犯罪後猶飾詞狡賴犯行，毫無悔意，且犯罪後迄今仍未與告訴
    人壬○○達成民事和解，取得諒解，犯後態度不佳等一切情狀，量處如主文所示
    之刑，並諭知易科罰金之折算標準，以資懲儆。
據上論斷，應依刑事訴訟法第二百九十九條第一項前段、刑法第二百七十七條第一項
、第四十一條第一項前段（修正後）、罰金罰鍰提高標準條例第一條前段、第二條，
判決如主文。
中      華      民      國    九十一    年      八      月     十六     日
                                        臺灣臺中地方法院刑事第四庭
                                            法  官      洪  俊  誠
右正本證明與原本無異。
如不服本判決，應於判決送達後十日內向本院提出上訴狀，上訴於臺灣高等法院臺中
分院(須附繕本)。
                                            書記官      胡  美  娟
中      華      民      國    九十一    年      八      月     十六     日
附錄論罪科刑實體法條文：
刑法第二百七十七條第一項：
傷害人之身體或健康者，處三年以下有期徒刑、拘役或一千元以下罰金。
(罰金部份業經提高十倍為一萬元)
